【裁判字號】    95,交抗,525
【裁判日期】    950629
【裁判案由】    違反道路交通管理處罰條例
【裁判全文】
臺灣高等法院交通事件裁定             95年度交抗字第525號
抗  告  人
即受處分人    甲○○
上列抗告人因違反道路交通管理處罰條例案件，不服台灣台北地
方法院，中華民國95年5 月26日所為第一審裁定（95年度交聲字
第422號），提起抗告，本院裁定如下：
    主  文
抗告駁回。
    理  由
壹、原裁定以：
一、按汽車駕駛人飲用酒類或其他類似物後，其吐氣所含酒精濃
    度超過每公升0.25毫克或血液中酒精濃度超過百分之0.05以
    上者，不得駕車，道路交通安全規則第114條第2款定有明文
    。又汽車駕駛人，駕駛汽車經測試檢定有酒精濃度超過規定
    標準者，處新臺幣（下同）1萬5,000元以上6 萬元以下罰鍰
    ，並當場移置保管其車輛及吊扣其駕駛執照1 年，道路交通
    管理處罰條例第35條第1項第1款亦有明定。
二、本件異議人即受處分人甲○○於民國（下同）95年3月29日
    凌晨2時39分許，駕駛車牌號碼CD-7996號自用小客車，行經
    環河南路2 段48巷口，因車輛行駛不穩，為臺北市政府警察
    局萬華分局執勤員警攔停實施酒精濃度測試，測試值高達每
    公升0.38毫克，超過規定標準，乃以受處分人有違反道路交
    通管理處罰條例第35條第1項第1款規定之行為擘單舉發，惟
    受處分人拒絕簽收，警員遂在舉發通知單上載明其拒絕簽收
    之事由後，依違反道路交通管理事件統一裁罰基準及處理細
    則第11條第1項第1款規定，視為其已收受該通知單。受處分
    人雖於同年月31日到案繳納罰鍰，然因不服舉發事實，仍向
    原處分機關提出申訴，原處分機關即台北市交通事件裁決所
    函請原舉發單位調查結果，仍認受處分人有前揭違規行為，
    遂於95年5月2日依首揭規定及違反道路交通管理事件統一裁
    罰基準表，裁處異議人罰鍰1萬9,500元，並吊扣駕駛執照12
    個月。
三、本件異議人即受處分人固不否認因食用藥燉補品（其中含食
    用米酒），駕駛車號CD-7996 號自用小客車於前揭時地為員
    警欄停實施酒測，測試值超過規定標準之事實，惟辯稱，伊
    在接受酒精濃度測試時，一再要求給予漱口或喝水，該員警
    均不予理會，該舉發程序顯有瑕疵等語。
四、經查：
  (一)本件受處分人甲○○於前揭時、地經警對其實施酒測，檢測
    後發現其吐氣所含酒精濃度達每公升0.38毫克之事實，有台
    北市政府警察局舉發違反道路交通管理事件通知單、酒精呼
    氣濃度測試結果附卷可稽，並為受處分人所不否認，故受處
    分人經員警酒測，酒精濃度超過規定標準之事實，堪以認定
    。
  (二)異議人雖以員警拒絕其在漱口後實施酒精濃度測試，致檢驗
    值為0.38等語置辯，惟實施酒測前提供飲水之目的，在於避
    免口中有酒精殘留而造成酒測之誤差，因此飲用酒類未逾15
    分鐘，始有提供礦泉水漱口之必要。本件受處分人實施酒精
    濃度測試時飲酒已逾15分鐘，警方依規定不需提供飲水漱口
    ，即可對其實施酒精濃度測試，此有臺北市政府警察局萬華
    分局95年4月7 日北市警萬分交字第09531448100號函在卷可
    參，異議人所辯並不足採，本件違規事實，事證明確，足堪
    認定。
五、綜上，異議人確有在前揭時、地，酒精濃度超過標準仍駕駛
    汽車之違規行為，已甚明確。從而，原處分機關依道路交通
    管理處罰條例第35條第1項第1款及違反道路交通管理事件統
    一裁罰標準表規定裁處受處分人罰鍰1萬9,500元，吊扣駕駛
    執照12個月，核無違誤。異議人之異議為無理由，爰予駁回
    。
貳、經核原裁定上開認事用法，洵無違誤。抗告意旨略以：抗告
    人於食用完藥燉補品（其中含有食用米酒）尚未超過15分鐘
    ，此有同行友人可資證明，舉發員警遽認已超過15分鐘而未
    給予抗告人漱口或喝水即實施酒精濃度測試有所違法云云。
    惟查，實施酒測前提供飲水，雖有避免口中有酒精殘留而造
    成酒測之誤差等目的，但提供飲水既無法規依據，亦非法定
    必須踐行之程序，僅係員警於實施酒精濃度測試時為執勤順
    利及避免無謂爭執，而通融給予受測者之便宜措施，縱使未
    於實施酒測前提供飲水予受測者，亦不能指為違法。茲抗告
    人違規行為屬實在先，對其本身違法行為不思檢討改進，竟
    仍砌詞漫指員警未給予其便宜措施及原裁定不當，洵無守法
    觀念，所辯毫無可取。其抗告為無理由，應予駁回。
據上論斷，應依道路交通案件處理辦法第26條，刑事訴訟法第41
2條，裁定如主文。
中    華    民    國    95    年    6    月    29    日
                  刑事第十庭  審判長法  官  劉景星
                                    法  官  李春地
                                    法  官  陳志洋
以上正本證明與原本無異。
不得再抗告。
                                    書記官   王韻雅
中    華    民    國    95    年    6     月    30    日


司法院資訊處製作；財團法人民間司法改革基金會備份。
